Inventaris van het archief van het Kabinet der Koningin, (1814) 1898-1945 (1988)
Nationaal Archief, Den Haag
- Verbaalarchief Londen 1940 mei - 1945 mei en gewoon verbaal juni - december 1945, N
  - Dossierarchief Londen, 1940 mei - 1945 mei, N.3
    - Dossiers 89-93, 9099A-9099E
      - Dossier 89: Aanvragen autogram, welkomstbrieven Amerika, juni-juli 1942, A-C, 9099A
        58 John F. Burger jr. te Baltimore.
        59 Jessie F. Armington te Scarsdale.
        60 John Boots te New York City.
        61 Mrs. C.A. Buchner te Camden.
        62 Mina Bevers te Washington.
        63 John E. Boos te Albany.
        64 E. Robert Adam te New York City.
        65 Myra H. Blosser te Providence.
        66 F.M. en T.E. Andrew te Lawrence.
        67 Enos Beckwith jr. te Syracuse.
      - Dossier 90: Aanvragen autogram, welkomstbrieven Amerika, juli-augustus 1942, A-C, 9099B
        1 Mrs. Katherine Benet.
        2 Mrs. Ethel C. Bromwell.
        3 Mrs. Charles C. Bovey te Minneapolis.
        4 Mr. Ivon Newman te New London.
        5 Mrs. Ray Baker Harris te Washington.
        6 Private Frank Ankenbrand te New York.
        7 Mr. B. Abraham te New York.
        8 Sgt. A.C. Booska, Camp Pickett, Virginia.
        9 Mr. Neil van Aken te Cheshire.
        10 Miss Frieda Altschul te New York.
        11 Mrs. Florence (G.C.) Blalock te West Lafayette.
        12 Carl H. Bogardus te Frankfort.
        13 Mrs. H.M. Bennett.
        14 Mrs. V. Brooks te Austerlitz (N.Y.).
        15 Mr. hevlyn D. Benson te Brooklyn.
        16 Mr. Hevlyn D. Benson te Brooklyn.
        17 Mr. John Spargo te Bellington.
        18 Mrs. Quest Brown te New York.
        19 Mr. and Mrs. Ch. Beckwith te Chester.
        20 Mr. Harry Bear te Utica.
        20a Mrs. Anne Brennan te Yersey-City.
        21 Mevr. H. Andriesse te New York.
        22 Miss K. Winifred Boyce te Albany.
        23 Mrs. E. Rigler Walker.
        24 Mrs. Frederick P. Tuttorie te Washington.
        25 Mrs. Mary J. Archer te Pittsburgh.
        26 Rabbi dr. Ph.D. Bookstaber te Harrisburg.
        27 Mr. Hevlyn D. Benson te Brooklyn.
        28 Mrs. Albert Benson jr. te New Canaan.
        29 Margie Atwood te Fall River.
        30 Mrs. H.H. Beels te Kansas City (zie no. 42).
        31 Mrs. E.J.K. Anderson te Choteau, Montana.
        32 Ch. Seldon Book te Indianapolis.
        33 Mr. L. Ward Bannister te Denver, uitnodiging aan de Koningin om als gast van the Mile High Club aan te zitten aan een diner (afgewezen).
        34 Miss Sallie R. Burgess te Summerton.
        35 Mr. Stuart C. Henry, Director of the Berkshire Museum te Pittsfield, uitnodiging tot bezoek aan de tentoonstelling "Music in Art" (afgewezen).
        36 Mrs. Joseph Buerdsell te Providence.
        37 Mary Burgwin en Margaret Phillips Burgwin te Millbrook.
        38 American Libraby Service te New York.
        39 Adio Scriptions, Inc. te New York.
        40 Barones van Boecop te New York City.
        41 Beerninck Studio te Holland, Michigan.
        42 Mrs. H.H. Beels te Kansas City (zie no. 30).
        43 Prof. H.J. van Andel te Grand Rapids.
      - Dossier 91: Aanvragen autogram, welkomstbrieven Amerika, 1942, C, 9099C
        1 Mr. William P. Cantwell te Worcester.
        2 Idem.
        3 Mrs. I.H. Christensen te Forest Hills.
        4 John E. Carey te Patterson.
        5 Mrs. Edithe D. Copeland te Los Angeles.
        6 Mr. J.J. Collins te Stockbridge.
        7 Mrs. N. Corning Drosehn te Hinsdale.
        8 Mrs. M. Cox te Chatham.
        9 Dr. Jill Cossley-Batt te New York.
        10 Rev. Oscar A. Guinn jr. te Emory.
        11 Mr. Homer P. Carol te Brooklyn.
        12 Miss Helen Cutler, te Monterey.
        13 Harold J. Clark te New York.
        14 Jessie S. Carle te Knoxville.
        15 Mrs. C.A. Cole te St. Petersburg.
        16 Mrs. Warren W. Compton te Northampton.
        17 Mrs. J.H.W. Colville te Boston.
        18 Rev. J.G. Brown te Lee.
        18a Mrs. R.F. Campbell te Newton Center.
        19 Mrs. Samuel M. Chase te St. Lawrence County.
        20 Mr. Albert Stevens Crockett te New York City.
        21 Hirsh S. Cohen te Philadelphia.
        22 Mrs. Evelyn L. Clark te Lee.
        23 Mr. Melvin A. Conant jr. te Cambridge.
        24 Rev. G.A. Cleveland Shrigley te Buffalo.
        25 Henry Calder Thorne te Ithaca.
        26 Henning O. Christiani te New York.
        27 George P. Coopernail te Bedford.
        28 Mr. Robert J. Caldwel te New York City.
        29 Mrs. Henrietta Cholmeley Jones te Westport.
        30 Mrs. Louise Marie McCord te Healdsburg.
        31 John Edwards te New York.
        32 Frank B. Cawley te Springfield.
        33 Mrs. Mabel Chamberlin te Glendale.
        34 Stanley B. Weld te Hartford.
        35 Brief aan Queen Wilhelmina Fund te New York City houdende toezending van een cheque afkomstig van Kathryn Carlton French.
        36 Miss Olive A. Calton te Lenox.
        37 Dank aan Mrs. Edwin W. French (Kathryn Carlton French voor aangeboden cheque).
        38 Mrs. Christina M. Conrad Ivo te Buffalo.
        39 Mrs. Ether Campbell O'Connor te Woburn.
        40 Charles B. Chrysal te Mont Clair.
        41 Johanna St. Colville te Montexito.
        42 Mr. Irwin Copeland te New York.
        43 Rev. Nell Verdy Beket Conklin.
        44 Mr. Robert B. Cutler te East Orange.
        45 Mrs. Henrietta Cholmeley-Jones te Westport.
        46 Kenneth E. Crouch te Bedford.
        47 Mrs. Kitty Cheatham te New York.
        48 Prof. Gustave Cohen te New Haven.
        49 Norine Connelly.
        50 Mr. Douglas D. Craft te New York.
        51 Miss Lucy Comstock te Aurora.
        52 Mrs. Alfred Thomas Carton te Lake Forest.
        53 Chas M. Cosner jr. te Bloomington.
        54 Max Cohen te Camp Chaffee, Arkansas.
        55 Mrs. Mabel Corzine te Texarkana.
        56 Miss Evelyn L. Clark te Lee.
        57 Mrs. Henrietta Cholmeley-Jones te Westport.
        58 Miss Anna C. Cronin te Newark.
        59 Miss Dolores Collingsworth te Fort Dodge.
      - Dossier 92: Aanvragen autogram, welkomstbrieven Amerika, 1942, D-F, 9099D
        1 Rev. Adrian Deelen te Wichita.
        2 Mrs. Joseph E. Dressler te Duneller.
        3 Harriet Selma Drucker te Brooklyn.
        4 Mr. Newton van Dalsem te Los Angeles.
        5 Mrs. Nellie S. Donnell te Newark.
        6 Robert Bums Dunn te Long Island City.
        7 J.G. Drouin te Montreal.
        8 Dalm Printing Co. te Kalamazoo.
        9 Miss Hattie B. Robert te Denver.
        10 Florence Moorre Dorflinger te Higganum.
        11 Robley Durham Stevens te Baltimore.
        12 Mr. Robert R. van Deventer te Knoxville.
        13 Mr. Newton van Dalsem te Los Angeles.
        14 Laurence L. Doggett te Springfield.
        15 Rev. Adrian van Dijk te Paterson.
        16 Ross Deaner te Somerset.
        17 Mr. N. Torczyner te New York.
        18 J. Henry Dickinson te Springfield.
        19 Mrs. Russell J. Dorr te West Hartford.
        20 Mrs. Caroline Diot te Lenox.
        21 Miss Margaret M. Dearden te Norfolk.
        22 Elizabeth Wilhelmina Dolan te .....
        23 Ralph B. Doane te Lynn.
        24 Joseph E. Davidson te New York.
        25 Miss Katharine Dwyer te St. Paul.
        26 James H.Erickson te West Springfield.
        27 Mr. H. Clarence Evers te Thornton.
        28 Louis van Ess te New York.
        29 Mr. Raymond P. Ensign te Monterey.
        30 Mrs. J.N. Fancher te Rocky River.
        31 Miss Alice Everington te Orlando.
        32 Mrs. Isabella Erdlitz te Washington.
        33 A. van Eeghen te Encinitas.
        34 William C. Epstein jr. te Dayton.
        35 Gerhard van Engen te Oconto.
        36 Mrs. Altha Helen Elliott te Bremen Indiana.
        37 Mrs. J.T. Eckel te Springfield.
        38 Cornelis van Ede te Rome.
        39 Mrs. Alice Eversman te Washington.
        40 Mrs. Rose C. Ferraro te Schenectady.
        41 Frank M. Flack te Cedar Rapids.
        42 Mr. Ralph Bult te Albany.
        43 Mr. James Waldo Fawcett te Washington.
        44 Rose C. Ferraro te Schenectady.
        45 Mr. Andrew Freeman te Washington.
        46 Ellen Flesseman te Ossining.
        47 Mrs. E.T. Fox te Cambridge.
        48 Prof. J.A.C. Fagginger Auer te Boston.
        49 Helene Friedman-Churgin te Stockbridge.
        50 Gay Cool Smart (Telegram).
        51 Frank K. Fletscher te Newark.
        52 Nicholas M. Feringa te Ivoryton.
        53 Mrs. Carol Fuller te Lakewood.
        54 Zita Inne Flynn te .....
        55 Peter MacLaren Forin te Buffalo.
        56 Sollie Finkelstein te Dayton.
      - Dossier 93: Aanvragen autogram, welkomstbrieven Amerika, 1942, G-H, 9099E
        1 Miss Florence E. Greenwood te Minneapolis.
        2 Mrs. Emma M. Joosten-Greene te Fore Worth, Texas.
        3 Mevrouw Greta de Gorter te Toronto.
        4 Mrs. Jenny H. Gilbert te Long Island.
        5 Mrs. Douglas Grose te Connecticut.
        6 Mr. Clay F. Gaumer te Alvin.
        7 Sr. M. Gertrudis te Welland.
        8 Edith Sullivan Golde te New York.
        9 Mrs. E. Griswold te Lenox.
        10 Mrs. Estella E. Graves te Missoula.
        11 Miss Peggy de Gripenberg te New York.
        12 Mr. J. Greevelink te New York.
        13 Miss Berneice Griswold te New York.
        14 Mevrouw R. Groen-Friedman te Lynbrook.
        15 Mrs. Ada Guyton te Kent.
        16 Rev. C. Greenway te Brooklyn.
        17-18 Mrs. Dorothy Gordon te New York.
        19 Isidor Gelders te Fitzgerald.
        20 Mr. Albert W. Graef te Englewood.
        21 Rev. Ulrich Gay te Pittsfield.
        22 Vereniging Holland-Canada te Montreal.
        23 Harold Davidson Grant jr. te Natick.
        24 Tillie Gallagher te Sharon Hill.
        25 P.D. Gassler te New York.
        26 Th.R. Greenberg te New Rochelle.
        27 Sylvia S. Griffing te Brooklyn.
        28 Mrs. Mary Lee Granteroy te St. Jackson.
        29 Ernest Griffith te Carlotta.
        30 Myron B. Green te Philadelphia.
        31 Jack G. Hawthorne te Philadelphia.
        32 Alberta Goodlove te ........
        33 C.W. Geiger te Hollywood.
        34 Mrs. C.R. Hartman te Perryton.
        35 Mr. Morris Harth te New York.
        36 Mrs. Edward Henrotin te New York.
        37 Mr. Edmund F. Hackett te New York.
        38 Fred. J. Hall te Saint Paul.
        39 Mr. Arthur B. Heaton te Washington.
        40 John C. Harvey te New Haven.
        41 Miss Maud Harrison te Lee.
        42 Virginia Hambrick te Atlanta.
        43 Mrs. Susan Hopkins te Williamstown.
        44 Harris-Ewing Photographic New Service te Washington verzoek om een portret van de Koningin te mogen maken.
        45 Mr. and Mrs. L. den Hartigh te Racine.
        46 Virgil K. Holland te Portland.
        47 Edna M. van Houten te Elmira.
        48 Philip Hanson Hiss te New Canaan.
        49 Rev. Robert J. Houghtaling te Great Barrington.
        50 Miss Rose Heylbut te Bradley Beach.
        51 Miss Narda van der Harst te South Casco.
        52 Mrs. May Stafford Hilburn te Jefferson City.
        53 Harry Hodges te Philadelphia.
        54 William de Kleine te Washington.
        55 Fannie Hurst te New York.
        56 Florence Bayard Hilles te Wilmington.
        57 Mrs. Harold Hemenway te Pittsfield.
        58 Mary M. O'Hearn te Dorchester.
        59 Mrs. Fred Hemman te Bucyrus.
        60 Jelle E. Hekman te Grand Rapids.
        61 Angela B. Houston te Friendship.
        62 Mrs. Engle S. Heyliger te Springfield.
        63 Mrs. M.D. Humphreys te Notchez.
        64 A.M. van den Hoek te New York.
        65 Ernestine Nix te New Hampshire.
        66 Rev. E. van Halsema te Passaic.
        67 Mr. M.H. Herrin te Brooklyn.
        68 Bob Hazen te Port Angeles.
        69 Benson B. Hardy te San Diego.
        70 Mej. Jean Hobart te Washington.
        71 Mr. Ray Baker Harris te Washington.
        72 Rev. Exarch John Haddad te Chicago.
        73 Mr. Herman Hasser te Pittsburgh.
        74 Mr. M. Hermann te Bucyrus.
        75 Mrs. F.W. Hiddinga te Washington.
        76 Edward J. Hughes te Indianapolis.
        77 Hendrika Hobbelink Kaastra te New York.
        78 Mrs. Fred. D. Hall te New port.
        79 Jack H. Holden jr. te Hollywood.
        80 Zuster M. Waltrudis Hilhorst te San Antonio.
        81 Jess Hoaglin te Chanult Field.
        82 Miss Marie Hume te New Milford.
    - Dossiers 94-99, 9100A-9100F
      - Dossier 94: Aanvragen autogram, welkomstbrieven Amerika, 1942, I-L, 9100A
        1 Mr. M. Dekker Interscience Publishers Inc te New York.
        2 G.A. Ingham te Colwyn.
        3 Eugene Impiccini te Rochester.
        4 G. Merle Johnson jr. te Lynn.
        5 Miss Kate M. Jaquette te Washington.
        6 J te Cincinnati.
        7 W.S. Samuel te Port Neches.
        8 Mr. Alfred Jolson te Fairfield.
        9 Roberta Mc. Junkin te West Hartford.
        10 Dr. Albert Mark, Pres. American Hungarian Jewish Congregation te New York.
        11 Elisabeth Glidden te Ventura.
        12 Mr. Ted Shawn te Lee.
        13 Miss Frankie I. Jones te La Porte.
        14 Mrs. H. Jacobs te Atlanta.
        15 J.S. Jones te Washington - D.C.
        16 D. de Jong te Indianapolis.
        17 Mr. M.L. Kane te New York.
        18 Prof.dr. Adolph Keller te Becket.
        19 Mrs. R.G. KLingbeil te Los Angeles.
        20 Mr. N. Korteweg te Passaic.
        21 Mr. Roger Lee Kenvin te Rockville.
        22 Mr. P. Kronick te North Adams.
        23 M. de Kadt te Larchmont.
        24 Miss Marian King te Washington D.C.
        25 Miss Alice Wessels Keyes te Broadalbin.
        26 Frank D. Knickerbocker te Carbondale.
        27 Carlton Killikelly te ....
        28 Mrs. Frederic Krull te Indianapolis.
        29 Robert E. Kehrer te Louisville.
        30 Mr. Roger Lee Kenven te Long Island.
        31 Mary Cary Kendall te Wide Water.
        32 Cornelia Kouwenhoven Ives te Water Mill.
        33 Fred Korotkin te ....
        34 Rev. Henry Kreulen te Bad City.
        35 Mr. Edgar Kohlkepp te Elizabeth.
        36 Mevr. B. van Kreveld-Detert te Corpus Chrisbt.
        37 Mr. Raymond Kennedy te New Haven.
        38 Paul F. Klaasesz te Buffalo.
        39 Mrs. Albert T. Koopmans te Elsmere.
        40 Mr. Charles I Koover te Altadena.
        41 Isadore J. Kotlicky te Chicago.
        42 Mrs. Anna Kohn te Allentown.
        43 Ben Kohn te Washington.
        44 Mr. and Mrs. Paul Kruger te Catshill.
        45 Miss Jans de Kock te Saint Louis.
        46 John van Kleef te Camillus.
        47 Leonore Knight te Los Angeles.
        48 Miss Carrie Mac Kirkpatrick te West Monroe.
        49 Dr. L.G. van Loon te Reading.
        50 Mrs. O.W. Levy te New port.
        51 Mr. Lee te Los Angeles.
        52 Mr. James J. Lydon and family te Everett.
        53 Mr. Frank Lohmann te Roxbury.
        54 L.K. van Leer te Glen Ridge.
        55 Max. D. Lindstrom te Galesburg.
        56 Theo W.R. van Loo te Grand Rapids.
        57 Mrs. J.M. Leendertse te Wichita.
        58 Mr. C. Emil Liedberg te Chicago.
        59 Albert Lambert te Petaluma.
        60 Raymond F. Libby te Arlington.
        61 Richard Littlehales te Mather Field.
        62 Mrs. Richard Lee te Westborough.
        63 The Lenox Club te Lenox.
        64 Richard A. Leavitt te Concord.
        65 Mrs. Mary Lawton te New York.
        66 Herbert Loeb te Philadelphia.
        67 Paul v. Lutz te St. Louis.
        68 Hendrik de Leeuw te New York.
        69 Mrs. J.W. Landheer advocaat te San José.
        70 Mr. Harry L. Langdon te New York.
        71 Mrs. Beatrice La Voie te Hartford.
        72 Roger Lee Kenvin te Rockville.
        73 Mrs. J.A. Lakeman te Springfield.
        74 Robert John Lehr te Klendale.
        75 Mrs. E. Liebscher te Milwaukee.
        76 E.E. Lampe te Willemstad, Curaçao.
        77 Mr. Charles W. Lacy te New Haven.
        78 Mr. George Laby te Pittsfield.
        79 Annie L. Cornell te Highland Mills.
        80 Mrs. C.J.P. Linney te Framingham.
        81 Fam van Leeuwen te Sussex.
        82 Mrs. Edna Lamden te Omaha.
        83 Herbert D. Lilly te Pasadena.
        84 Gerald J. Lacher te Milwaukee.
        85 Theo W.R. van Loo te Grand Rapids.
        86 Mr. Christiaan Lieverstro te Ballston Lake.
        87 Mr. Sal Da Lacco te North Adams.
        88 Anita Lacoste Duchâtel de Montrouge te Outremont.
        89 David en Susan van Leer te Holyoke.
        90 Hendrik de Leeuw, Hoofd van de N.O.I. en W.I. afdeling der War Information Service te New York City.
      - Dossier 95: Aanvragen autogram, welkomstbrieven Amerika, 1942, M-O, 9100B
        1 Elma Marsh Rosenberger te ....
        2 Mevrouw J.E. Montour-van Dommelen te Montreal.
        3 Swan M. Miller te New York.
        4 Katharine Stoutenburgh-Muhro te Brooklyn.
        5 W. Meyer, redacteur "Neerlandia" te Curaçao.
        6 Mrs. Mary Mason te Washington.
        7 Mrs. Robena J. Morris te Toronto.
        8 Richard Junius Mendenhall te Milwaukee.
        9 Mr. Elton M. Manuel te Newport.
        10 William F. Morton te Monongakela.
        11 Mary M.C. Farren te ...
        12 Mr. Charles Maran te New York.
        13 Mrs. Margaret N. Martin te Jackson.
        14 Mrs. Geo A. Mac Niel te Piggott.
        15 Ida M. Mellen te Brooklyn.
        16 Mevrouw S. Menges de Hartog te San Francisco.
        17 Minnie M. Mills te Northampton.
        18 Mrs. P. Mitchell Keck te Albany.
        19 Sherman Morss te Beverly Farms.
        20 Margaret Mathison te W. Roxhury.
        21 Mr. en Mrs. Wm. Nezour jr.
        22 Mrs. Edward Miller te Babylon.
        23 Mr. Harry James Mc Laughlin te York.
        24 Mr. Gale Edward Mc Intosh te Charleston.
        25 Edward Moldover te Albany.
        26 Mr. Francis A. Adams te New York City.
        27 Mr. J.E. Hall te Mena.
        28 Dr. Douglas A. Milward te Greenwich.
        29 Mrs. Mark W. Murrill te Indianapolis.
        30 S. Isenberg te New York.
        31 Prof. J.J. Muller te New York City.
        32 Wayne Mc Cann te Warrensburg.
        33 Eliza C. Robertson te New York.
        34 Louis Mertins te Redlands.
        35 Mrs. Fay L. Miller te Detroit.
        36 Robert O. Mc Niel te Roanoke.
        37 Mrs. A.B. Morren te New Kensington.
        38 Mrs. Lili Mai te New York City
        39 Louis de Milhan te New York City.
        40 Miss Alice D. Mc Garvey te Philadelphia.
        41 John R. Mulder te Salmon.
        42 Dr. W.H. Mc Alamey te Plymouth.
        43 Miss Frances W. van der Meide te Hollywood.
        44 Ernest Fred Manfred te New York.
        45 Ella van Melei te Severn.
        46 Mr. John J. Mc Aleer te North Cambridge.
        47 Beth Mc Mickle te Mantéca.
        48 Sally Mc Clary te Windsor.
        49 Jessie Mac Tavish te Philadelphia.
        50 Grace A. Mac Gran te Albany.
        51 Mabel Harrell Marsh te St. Cloud.
        52 Mrs. H. Marchesault te Somer-ville.
        53 Marion J. Munroe te East Natick.
        54 Mr. W.R. Monroe te Chester.
        55 Catherine Morrow te Flushing.
        56 Mr. James Jos Moran te Wellesley.
        57 Wm D. Morre te Cavendish.
        58 Mr. Manly F. Miner te Kingsville.
        59 Mr. Robert H. Mc Neill te Washington.
        60 Miss Catherine Manion te Pittsfield.
        61 Mr. Hiram Mann te New York.
        62 Miss Geraldine Doris Mac Key te Louisville.
        63 Lawrence Brook Manor te New Brunswick.
        64 Edward V Saher te New York.
        65 Mr. en Mrs. W. Nezoury jr. te Bayonne.
        66 Mr. Roy W. Nickerson te Caribon.
        67 Miss Ada L. Nichols te Farmington.
        68 Dorothea Nicoll te Arlington-Heights.
        69 Nederlands-Joodse Vereniging te New York.
        70 Mr. Hartog Noordwal, Chief Draftsman U.S. Navy te Oceansyde.
        71 Ernestine Nix te Northhampton.
        72 Netherlands Indies Who lesale Importers Association te New York.
        73 The Netherland Club of New England te Boston.
        74 Mrs. Myrtle G. Nary Wilmington.
        75 Mrs. Margaret L. Norton te New York (zie 80).
        76 Mr. H. Nielsen te Brooklyn.
        77 Mr. Charles F. Nickerson te Floral Park.
        78 Hulda Niermann te Concordia.
        79 Robert E. Nixon te New-fields.
        80 Mrs. Margaret L. Norton te New York (zie 75).
        81 Mrs. Pearl Orange-Smith te Los Angeles.
        82 Reverend J. Herbert Owen te Lenox.
        83 Mrs. Edith Anthony Oest te Utica.
        84 Lou Obstfeld te New York.
        85 Patricia Dubuis Olson te Indianapolis.
        86 Edward C. van der Oudermeulen te Los Angeles.
        87 Mr. August H. Oelker te West Orange.
        88 Mita Oosterbaan te Detroit.
      - Dossier 96: Aanvragen autogram, welkomstbrieven Amerika, 1942, P-R, 9100C
        1 D.M. Pollard te Beaumont, Texas.
        2 Mevrouw Polfliet te Bristol.
        3 Nederlandse Pinkstervereniging in Amerika, te Laguna Beach.
        4 E.C. Pinchon te Bedford.
        5 Mrs. H.W. Polgreen te Albany.
        6 Miss Georgia Pappas te Palmer.
        7 Virginia Polak te Atlanta.
        8 Eva Belle Page te Portsmouth.
        9 Mrs. M. Plemp te Billings.
        10 R.E. Pearson te Rosemont.
        11 Mrs. Willes G. Parmelee te Newton Centre.
        12 Park Lane Antique Shop te Los Angeles.
        13 J.V. Parish te Elwood.
        14 Mr. H.D. Piersma te Pearl River.
        15 H.M. Peck te York Village.
        16 Mrs. S.L. Portofee te Point Lookout.
        17 Mevrouw G. Pisart te New York City.
        18 Mrs. Laura B. Psisk te New York City.
        19 A. Poppers te New York.
        20 The Pinson Company te New York.
        21 Mr. John L.E. Pell te Sheffield.
        22 Marion A. Patterson te ....
        23 R.V. Pierce jr. te West Chester.
        24 Miss R.E. Peigh te Wilmington.
        25 F.M. ..... te Mont Clair.
        26 Minnie L. Pippin te Indianapolis.
        27 S. Pike te Brattleboro.
        28 J. Piene jr. te ...
        29 Mrs. D. Pierie-Beyea te Moose Lake.
        30 Mr. John Pruyn te Kinderhook.
        31 Quincy Community War Fund Campaign te Quincy.
        32 A.E. Quarterman te Montreal.
        33 Mrs. E.C. Quinn te North Weymouth.
        34 Mr. R. Rocker, Associate Editor Who's Who in the Western Hemisphere te New York.
        35 Miss Eloise Foute Richmond te Washington.
        36 Lindo Romani te Sesser, Illinois.
        37 Miss Sadie Rayes te Globe.
        38 Mevrouw Claire Rosacolpa te Montreal.
        39 Mr. E.D. Robb te Atlanta.
        40 Mrs. James Dawton Reeder te ....
        41 Mrs. J.G. Richards te Washington, D.C.
        42 Miss C. Rowe te Southern Hills.
        43 Myron Rullmann sr. te Washington, D.C.
        44 Mrs. Henry Rier te West Medford.
        45 Miss E.F. Rohan te New York City.
        46 Mrs. C.S. Rhinelander te Thames Falls.
        47 Syloia Sharkey te Philadelphia.
        48 John Raith te Delhi.
        49 Mr. and Mrs. Ray-Chapman te Pittsfield.
        50 Mrs. Emily Roosevelt te Philadelphia.
        51 Mr. Allen Redeker te Denver.
        52 Mrs. J. Le Roy-Cope te Somerville.
        53 Stella Russell Conner te New York City.
        54 Kemp Roedema te Hauthorne.
        55 Rabbi dr. Isaac Rabinowitz te Sea Gate Brooklyn (zie 64).
        56 Mrs. Catherine Rowe te Southern Hills (zie 60).
        57 Mrs. E.C. Roeser te Kansas City.
        58 Don Reichert te Bradley Field.
        59 Mrs. Pauline Warrick Rizza te San Anselmo.
        60 Mrs. Catherine Rowe te Southern Hills (zie 56).
        61 H. Morgan Ryther te Belchertown.
        62 W.N. Rijnsaardt te Westwood.
        63 Mr. F.L. Rushton te Worcester.
        64 Rabbi dr. Isaac Rabinowitz te Sea Gate Brooklyn (zie 55).
      - Dossier 97: Aanvragen autogram, welkomstbrieven Amerika, 1942, S, 9100D
        1 Mrs. Morton Snow te Bernardston.
        2 Mrs. Katherine N. Strachan te Toronto.
        3 Esther Champion Sloat en Chitney John Sloat te West Springfield.
        4 Edward J. Spach te Camp Forrest, Tennessee.
        5 Miss Marilyn Ray Settle te Lamar.
        6 Mr. W.H. Sharp te Portland.